【裁判字號】    90,易,67
【裁判日期】    900227
【裁判案由】    違反毒品危害防制條例
【裁判全文】
臺灣基隆地方法院刑事判決                              九十年度易字第六七號
    公  訴  人  臺灣基隆地方法院檢察署檢察官
    被      告  甲○○
右列被告因違反毒品危害防制條例案件，經檢察官聲請簡易判決處刑（八十九年度毒
偵字第二一八六號）及臺北地方法院檢察署檢察官移送併案審理（八十九年度毒偵字
三六八二號），本院認為顯有不當，改依通常程序審理並判決如左：
    主  文
甲○○連續施用第二級毒品，累犯，處有期徒刑捌月。
扣案之第二級毒品安非他命（毛重零點陸公克）沒收銷燬之。
    事  實
一、甲○○前因違反麻醉藥品管理條例案件，經法院判處有期徒刑六月確定，並於民
    國八十六年十二月二十六日執行完畢。另分別因施用第二級毒品案件，先後二次
    經本院裁定送觀察、勒戒後，均認無繼續施用毒品之傾向，由臺灣基隆地方法院
    檢察署檢察官以八十七年度偵字第三二五九、三六六九號、八十八年度偵緝字第
    九三號為不起訴處分確定。嗣再因施用第二級毒品，經本院裁定送強制戒治，並
    由臺灣基隆地方法院檢察署檢察官以八十八年度毒偵字第一○一七號提起公訴，
    ，經本院判處有期徒刑七月，嗣由臺灣高等法院於八十九年五月十九日以八十九
    年度上易字第一一六五號判決撤銷改判有期徒刑八月確定，迄未執行。詎其不知
    悛悔，竟基於概括犯意，先於八十九年八月十三日及同年十月六日（聲請簡易判
    決處刑書誤載為十月九日晚間十時前二日內），均在其位於基隆市七堵區○○○
    路十三號十樓住處，將安非他命置於鋁箔紙上加熱產生煙霧加以吸食之方式，施
    用第二級毒品安非他命，為警於八十九年十月九日晚間十時許在上址查獲，並扣
    得其所有之安非他命（毛重零點六公克）；嗣其於八十九年十月二十八日晚間九
    時許，在臺北市○○區○○街某工地，續以上開方式施用第二級毒品安非他命，
    為警於八十九年十月三十日下午三時許在臺北市松山火車站前查獲，經採集其尿
    液送驗結果呈安非他命陽性反應，始悉上情。
二、案經基隆市警察局第二分局報告臺灣基隆地方法院檢察署檢察官偵查後聲請簡易
    判決處刑及臺北市政府警察局松山分局報告臺北地方法院檢察署檢察官移送併案
    審理。
    理  由
一、訊據被告甲○○於本院調查審理中坦承其於八十九年八月十三日、十月六日及十
    月二十八日晚間九時許，連續施用第二級毒品安非他命等情不諱，而其為警查獲
    時所採集之尿液，經基隆市衛生局及臺北市立療養院檢測，均呈甲基安非他命陽
    性反應，有基隆市衛生局八九基衛六字第一三六五三號檢驗成績書及臺北市立療
    養院尿液檢驗報告書各一紙在卷可憑，復有扣案之安非他命（毛重零點六公克）
    為憑，足證被告之自白與事實相符。次查被告曾二次因施用毒品經裁定送觀察、
    勒戒，認無繼續施用毒品傾向，經檢察官不起訴處分，此有不起訴書處分書影本
    二紙存卷可按。顯見被告為三犯以上施用第二級毒品，事證明確，犯行堪以認定
    ，應依法論科。
二、按安非他命係第二級毒品，毒品危害防制條例第二條第二項第二款定有明文。查
    被告於右揭時、地，非法施用第二級毒品安非他命，是核其所為，係犯毒品危害
    防制條例第十條第二項之施用第二級毒品罪，其持有毒品之低度行為，應為施用
    毒品之高度行為所吸收，不另論以持有毒品罪。其先後多次施用第二級毒品之行
    為，時間緊接，犯罪構成要件相同，顯係基於概括之犯意為之，為連續犯，應依
    法加重其刑。檢察官雖僅就被告於八十九年十月六日（聲請書誤載為十月九日晚
    間十時前二日內）施用第二級毒品之犯行聲請簡易判決處刑（與起訴有同一效力
    ），然未經聲請簡易判決處刑及移送併辦部分既與上開部分有如前所述連續犯之
    裁判上一罪關係，自應為聲請效力所及，本院依法併予審理。查被告前因施用第
    二級毒品，甫經臺灣高等法院判處有期徒刑八月確定，已如前述，猶再施用第二
    級毒品，故本院認檢察官聲請簡易判決處刑而僅得量處有期徒刑六月以下，顯有
    不當，爰改依通常程序審理，併此敘明。查被告前曾受如事實欄所載有期徒刑之
    執行，此有本院被告全國前案紀錄表附卷可考，其於有期徒刑執行完畢後五年以
    內，再犯本件最重本刑為有期徒刑以上之刑之罪，為累犯，應遞加重其刑。爰審
    酌被告多次施用毒品，毫無決心加以戒除，此雖屬個人自殘行為，然考量被告甫
    因施用第二級毒品經法院判處有期徒刑八月確定未幾即繼續施用毒品，缺乏法治
    觀念，顯見被告缺乏自制能力，易受外界影響，亟需較長時間與原有生活環境隔
    離等一切情狀，量處如主文所示之刑，以示儆懲。
三﹑至扣案之第二級毒品安非他命（毛重零點六公克），不論屬於犯人與否，應依毒
    品危害防制條例第十八條第一項宣告沒收銷燬之。
據上論斷，依刑事訴訟法第四百五十二條、第二百九十九條第一項前段，毒品危害防
制條例第十條第二項、第十八條第一項，刑法第十一條前段、第五十六條、第四十七
條，判決如主文。
本案經檢察官黃士元到庭執行職務。
中      華      民      國    九十      年      二      月    二十七    日
                                  臺灣基隆地方法院刑事第二庭
                                      審判長法官  邱 志 平
                                            法官  黃 麟 倫
                                            法官  楊 皓 清
右正本證明與原本無異。
對於本件判決如有不服，應於收受送達後十日內，向本院提出上訴書狀，上訴於臺灣
高等法院，並按他造當事人之人數附具繕本。
                                          書記官  邱 李 和
中      華      民      國    九十      年      三      月      一      日
附錄論罪法條
毒品危害防制條例第十條第二項：
施用第二級毒品者，處三年以下有期徒刑。


司法院資訊處製作；財團法人民間司法改革基金會備份。
